臺灣臺中地方法院刑事判決　　　　　　　　　　　　　九十一年度易字第八五三號
　　公　訴　人　臺灣台中地方法院檢察署檢察官
　　被　　　告　甲○○
右列被告因竊盜案件，經檢察官提起公訴（九十一年度偵字第一一一六號），本院判
決如左：
    主  文
甲○○竊盜，處有期徒刑陸月，如易科罰金以參佰元折算壹日。
    事  實
一、甲○○素行不佳，前有妨害自由、藏匿人犯、侵占等前科紀錄，其於民國八十三
    年間因侵占案件，經本院判處有期徒八月，嗣上訴臺灣高等法院臺中分院經駁回
    確定，於八十四年十一月七日縮刑期滿執行完畢（未構成累犯），竟仍不知悔悟
    ，其自九十年三月五日起，任職於丙○○○、乙○○母子共同在臺中市○○○街
    二十六號一樓（店面）及地下室（廚房）經營之「佳味快餐店」，擔任送便當及
    清潔等工作。於九十年三月七日上午十時五十分許，丙○○○指示甲○○至一樓
    店面擦拭玻璃，甲○○見丙○○○置於一樓櫃台內之皮包無人看守，竟萌貪念，
    意圖為自己不法之所有，竊取該皮包一只（內有現金約新臺幣（下同）五萬元、
    摩托羅拉手機一支、苗栗縣竹南信用合作社存摺一本、臺灣中小企業銀行頭份分
    行存摺一本、印鑑章一顆、提款卡二張、身分證一張、汽車駕照一張、汽車行照
    一張、金錶一支（約價值二萬八千元）、鑰匙一串、汽車遙控器一個、銀行保險
    箱鑰匙一支等物），得手後旋即騎乘機車逃逸無蹤。
二、案經臺中市警察局第二分局報請臺灣臺中地方法院檢察署檢察官偵查起訴。
    理  由
一、訊據被告甲○○固坦承曾在丙○○○、乙○○母子經營之快餐店工作二、三天，
    惟矢口否認其有前開竊盜犯行，辯稱：伊當時是通緝犯，三月七日那天因看到警
    察從店門前走過去，伊害怕就不告而別，伊並沒有竊取店內皮包云云。惟查右揭
    被告竊取皮包之事實，業經被害人丙○○○於本院審理時指稱：伊當天上午叫被
    告到一樓店面擦玻璃時，看到皮包還在櫃台裡，後來伊到地下室時，伊兒子乙○○告訴伊皮包被被告偷走了，乙○○後來到派出所報案，因伊皮包內有身分證及
    苗栗縣竹南信用合作社存摺、臺灣中小企業銀行頭份分行存摺等物，伊就立刻打
    電話掛失前開二家銀行之存摺，並於數日後辦理補發身分證及存摺等語綦詳，並
    經證人乙○○於警偵訊及本院審理時證稱：平時伊在地下室煮菜時被告都會在旁
    邊看，當天伊發現被告不在旁邊，就上樓看被告在何處，走到樓梯中間往上探頭
    看時，看到被告自櫃台將伊母親皮包偷走，伊先告訴母親這件事，並有小聲的叫
    ，上樓時看到被告已騎機車到巷口，因伊腳部脫臼跑不快，也怕有事，所以就沒
    有再追過去，而直接到派出所報警，事後伊打被告所留手機號碼０九三八─九０
    九六三九號，手機都沒開，到被告所留地址找他，發現根本沒有這個地址等語屬
    實。再查證人乙○○確於九十年三月七日發現其母之皮包失竊後，即立刻到臺中
    市警察局第二分局立人派出所報案，並指認其親眼看到本件被告拿走皮包乙節，
    此有乙○○之警訊筆錄一份在卷可稽。復查被害人丙○○○失竊之身分證及苗栗
    縣竹南信用合作社存摺、臺灣中小企業銀行頭份分行存摺等物，係分別於九十年
    三月十四日及同年月十九日申請補發，亦有身分證影本一張及存摺影本二份附卷
    足憑，而被告於本院審理時亦自承其先前確有０九三八─九０九六三九號之手機
    無誤。觀之被害人丙○○○及證人乙○○與被告間並無怨隙，業經其等供明在卷
    ，衡情被害人及證人當無任意誣陷被告竊取皮包之理。是被告前開所辯，顯係事
    後卸責之詞，不足採信，其犯行堪予認定。
二、核被告所為，係犯刑法第三百二十條第一項之竊盜罪。爰審酌被告素行不佳，竟
    仍不知謹慎行事，竟利用任職之機會，竊取店家皮包，使被害人財物損失不輕，
    危害社會秩序匪淺，且犯後猶飾詞圖卸，不知悔悟等一切情狀，量處如主文所示
    之刑，並諭知易科罰金之折算標準示懲。
據上論斷，應依刑事訴訟法第二百九十九條第一項前段，刑法第三百二十條第一項、
第四十一條第一項前段，罰金罰鍰提高標準條例第一條前段、第二條，判決如主文。
中      華      民      國    九十一    年      六      月    二十八    日
                                臺灣臺中地方法院刑事第四庭
                                        法  官  張  靜  琪
右正本證明與原本無異。
如不服本判決，應於判決送達後十日內向本院提出上訴狀，上訴於臺灣高等法院臺中
分院( 須附繕本 )。
                                        書記官
中      華      民      國    九十一    年      六      月    二十八    日
附錄論罪科刑法條
刑法第三百二十條
意圖為自己或第三人不法之所有，而竊取他人之動產者，為竊盜罪，處五年以下有期
徒刑、拘役或五百元以下罰金。
意圖為自己或第三人不法之利益，而竊佔他人之不動產者，依前項之規定處斷。
前二項之未遂犯罰之。
